# JORGE BLAS ESPEJO



# **Detalles personales**

Nombre

Jorge Blas Espejo

Correo electrónico jorge.be86@gmail.com

LinkedIn www.linkedin.com/in/jorge-blasespejo-webappdeveloper

Sitio web https://jrgbeportfolio.netlify.app

### **Idiomas**

Inglés • • • • • Italiano

# **Tecnologías**

HTML

CSS

Java Script

Type Script

NodeJS

REACT

Angular

#### **Habilidades**

- Paciencia y tolerancia al estrés
- Orden y constancia
- Gestión del tiempo
- Trabajo en equipo

#### **Aficiones**

- Senderismo
- Astronomía

Viniendo del sector educativo, siempre me llamaron la atención las nuevas tecnologías. Actualmente estoy dando un vuelco a mi carrera y desde el principio tuve claro que sería como desarrollador web. Por ello no paro de formarme y de aprender nuevas herramientas que me lleven al siguiente paso, tener experiencia laboral en una gran empresa.

# **Experiencia laboral**

#### **Maestro Educación Primaria**

2021 - 2022

Colegio Fco. Tomás y Valiente, Madrid

Planificación de clases. Manejo de inglés. Trabajo en equipo. Resolución de conflictos. Trabajo bajo presión y con deadlines. Gestión de recursos.

Atención al Cliente 2019

Carrefour, Madrid

Gestión de conflictos. Habilidad comunicativa con el cliente.

Spanish Teacher 2014 - 2016

ICS School, Londres

Responsable del área de currículum educativo de Español como lengua extranjera.

## **Formación**

#### **Bootcamp Full-Stack Developer**

abr. 2023 - ago. 2023

2006 - 2009

The Bridge, Madrid

Programación con **HTML** y **Java Script.** Manejo de estilos con **CSS** y **SASS**. Creación de Front-end y Back-end con **REACT**, **PUG** y **NodeJS** & **Express**. Manejo de bases de datos relacionales y no relacionales - **SQL**, **MongoDB** y

FireBase.

Creación de API's y documentación con Swagger.

Autenticación de aplicaciones web con **JsonWebToken (JWT)**.

Despliegue de aplicaciones en entornos Cloud y manejo de **Docker**.

Inicio de Testing con **Jest** y **Vitest** 

Inicio Full-Stack: HTML, CSS y Java Script nov. 2022 - abr. 2023

Pixel Pro Cursos, Madrid

Type Script & Angular ago. 2023 - oct. 2023

Pixel Pro Cursos, Madrid

Master innovación educativa 2017

Univ. Carlos III, Madrid

Metodologías y nuevas tecnologías aplicadas al campo de la educación.

## Diplomado Maestro Educación Primaria

Univ. Autónoma de Madrid, Madrid

# **Proyectos**

**Desafío de Tripulaciones**: Para finalizar el bootcamp con The Bridge tuve laoportunidad de poner en práctica todo lo aprendido y trabajar mano a mano enun proyecto real con otras ramas tecnológicas como UX/UI, Ciberseguridad, Devops, Marqueting o DataScience.